【裁判字號】    98,聲,2901
【裁判日期】    980813
【裁判案由】    聲請停止羈押
【裁判全文】
臺灣桃園地方法院刑事裁定              98年度聲字第2901號
聲請人即被  告  甲○○
指定辯護人  本院公設辯護人彭詩雯
上列聲請人即被告因違反毒品危害防制條例等案件，經檢察官提
起公訴（97年度偵字第23700 號），聲請人聲請具保停止羈押，
本院裁定如下：
    主  文
聲請駁回。
    理  由
一、本件聲請人即被告甲○○因涉犯毒品危害防制條例等案件，
    經本院訊問後，認其犯罪嫌疑重大，且有刑事訴訟法第101
    條第1 項第3 款之情形，並有羈押之必要，於民國98年3 月
    6 日執行羈押，並於同年6 月6 日、8 月6 日延長羈押在案
    ，合先敘明。
二、聲請意旨略以：本件被告遭羈押將屆9 個月之久，如此司法
    程序疑點甚多，違反程序正義、公平正義原則，綜觀現金社
    會許多重大刑案現行犯、通緝犯遭緝獲後，均可「具保停止
    羈押，交保候傳」，返回社會正常工作，而受到公平司法訴
    訟審判或執行，然被告始終受A 女及B 女有計畫的先後教導
    、惡意不實指控誣陷，既非現行犯亦非通緝犯，何以無法以
    具保替代羈押處分。況被告未經司法程序言詞辯論終結前，
    即遭未審先判，以個人主觀好惡意識而預斷被告犯有最輕本
    刑五年以上之重罪一再延押，更無法通過法律司法專家所說
    無罪推定的檢驗門檻，請審酌被告家境貧困，年邁雙親一人
    尿失禁不能自理，一人輕微中風，因被告受羈押以致渠等沒
    錢吃飯、靠借錢度日等一切情狀，請求准予具保停止羈押云
    云。
三、按被告經法官訊問後，認為犯罪嫌疑重大，而有刑事訴訟法
    第101 條第1 項所列情形之一，非予羈押，顯難進行追訴、
    審判或執行者，得羈押之。查被告甲○○所涉毒品危害防制
    條例第6 條第2 、3 項，刑法第231 條之1 第1 項等犯行，
    既有證人即被害人A 女、B 女於偵查中之指訴及相關扣案證
    物可佐，所涉上開犯行非但罪嫌重大，復係犯最輕本刑為5
    年以上有期徒刑之罪，非予羈押，顯難擔保日後審判之進行
    及刑罰之執行，此羈押之事由無從因被告之具保而得消滅。
    至被告雖以前詞云云置辯，惟查：
(一)、按被告經法官訊問後，認為犯罪嫌疑重大，而有：一、逃亡
    或有事實足認為有逃亡之虞者。二、有事實足認為有湮滅、
    偽造、變造證據或勾串共犯或證人之虞者。三、所犯為死刑
    、無期徒刑或最輕本刑為5 年以上有期徒刑之罪者情形之一
    者，非予羈押，顯難進行追訴、審判或執行者，得羈押之，
    此由觀之刑事訴訟法第101 條第1 項規定自明。苟被告該當
    上開規定其中任何一款法定事由，即屬具備羈押之原因。茲
    被告既係被追訴違反毒品危害防制條例第6 條第2 、3 項及
    刑法第231 條之1 等規定，並有前述證人A 女、B 女及相關
    卷存事證可為憑佐，足認其犯罪嫌疑重大而具有刑事訴訟法
    第第1 項第3 款之情形，本院依法認定被告確具法定羈押原
    因，並無不合。
(二)、次按羈押被告乃刑事訴訟上不得已之措施，法院於認定羈押
    被告之原因是否存在時，僅就被告是否犯罪嫌疑重大，有無
    刑事訴訟法所定羈押情形及有無保全被告或證據使刑事訴訟
    程序順利進行之必要為審酌，至被告之家庭、事業、經濟狀
    況等其他情形，則非在斟酌之列。茲本院既已綜合全案事證
    ，並參酌本件被告犯罪情節手段殘忍、被害人到庭陳述之意
    見、本件審理程序之進行程度等一切情狀，而認被告若非繼
    續予以羈押，將無從保全未來之審判程序進行，而有繼續羈
    押之必要，則上開聲請意旨所稱之家庭經濟狀況縱令屬實，
    仍不影響本院判斷聲請人應予羈押之必要。
(三)、至被告甲○○又辯稱：重大案件之現行犯或通緝犯既然可以
    獲得交保候傳的機會，何以其僅因拘提到案卻要一再延押云
    云。惟是否具有羈押之原因以及有無羈押之必要，本因具體
    個案所呈事證、情節而有不同，不能一概而論，況具法定羈
    押事由之被告是否具有羈押之必要，亦不因其為現行犯、通
    緝犯或拘提到案而有不同，被告執此主張自己已無羈押之必
    要云云，甚嫌無稽，仍無可取。
(四)、此外，聲請人復無刑事訴訟法第114 條所列之各款情形，經
    本院審酌後，認聲請人聲請具保停止羈押，自難准許，應予
    駁回。
中    華    民    國    98    年    8     月    13    日
                  刑事第八庭    審判長法  官   林惠霞
                                      法  官   張明儀
                                      法  官   呂綺珍
以上正本證明與原本無異。
如不服本裁定，應於送達後5 日內，向本院提出抗告狀。
                                      書記官   范升福
中    華    民    國    98    年    8     月    13    日


司法院資訊處製作；財團法人民間司法改革基金會備份。
